臺灣新北地方法院刑事判決
111年度審易字第1812號
公  訴  人  臺灣新北地方檢察署檢察官
被      告  沈崇立



選任辯護人  曾昭牟律師
            楊佳純律師
上列被告因違反毒品危害防制條例案件，經檢察官提起公訴(110
年度偵字第36040、36051號、111年度偵字第11950號)，被告於
本院準備程序中就被訴事實為有罪之陳述，經告以簡式審判程序
之旨，並聽取當事人之意見後，經本院合議庭裁定由受命法官獨
任進行簡式審判程序，判決如下：
    主  文
沈崇立犯如附表三所示之罪，各處如附表三宣告刑欄所示之刑及
沒收（銷燬）。應執行有期徒刑伍月，如易科罰金，以新臺幣壹
仟元折算壹日。
    事  實
一、沈崇立明知甲基安非他命、甲氧基甲基安非他命、大麻為毒
    品危害防制條例第2條第2項第2款明定之第二級毒品；愷他
    命、4-甲基甲基卡西酮、甲基-N,N-二甲基卡西酮、甲苯基
    乙基胺戊酮、氯乙基卡西酮、硝甲西泮(硝甲氮平)、2-(4-
    乙基-2,5-二甲氧基苯基)-N-[(羥基苯基)甲基]乙胺、2-氟-
    去氯愷他命、3,4-亞甲基雙氧苯基乙基胺丁酮、3,4-亞甲基
    雙氧苯基丁基胺戊酮、甲氧基苯環利定、1-(4-氟苯基)-1H-
    吲唑-3-羰基纈胺酸甲酯、1-(5-氟戊基)-3-(1-四甲基環丙
    基甲醯)吲哚、3,4-亞甲基雙氧-N-乙基卡西酮、5-甲氧基-N
    -甲基-N-異丙基色胺、苯基乙基胺己酮、羥基-N,N-二乙基
    色胺、去氯-N-乙基愷他命為毒品危害防制條例第2條第2項
    第3款明定之第三級毒品，依法不得持有，竟分別為下列犯
    行：
㈠、沈崇立基於持有第三級毒品純質淨重5公克以上之犯意，於民
    國110年7月間，在新北市泰山區戀情汽車旅館內，以新臺幣
    (下同)2萬5,000元之價格，向真實姓名年籍不詳之成年人士
    購買如附表一編號1至3所示之毒品而持有之。
㈡、沈崇立基於持有第二級毒品及持有第三級毒品純質淨重5公克
    以上之犯意，於110年9月8日為警查扣前之某日，在新北市○
    ○區○○路○○巷00號3樓，陸續收受不詳之人所寄放之如附表一
    編號4(C-12-1至C-12-8、C-12-19、C-12-11)、6、8、13至1
    5、18、20至31、32(B-27-3、B27-4)、37至38、40至42、43
    （C-21-3）、44(C-22-4)、46至59、61、63、66至67所示之
    毒品而持有之。嗣因警於110年9月8日14時許，持臺灣新北
    地方法院核發之搜索票，前往其位在新北市○○區○○路○○巷00
    號3樓及新北市○○區○○路0段000巷00號3樓之3居所執行搜索
    ，當場查扣附表一編號1至68所示之毒品及附表二所示之物
    ，始查知上情。
二、案經新北市政府警察局海山分局移送臺灣新北地方檢察署檢
    察官偵查起訴。
    理  由
一、前揭事實，業據被告於警詢、偵查、本院準備程序及審理中
    均坦承不諱，並有新北市政府警察局海山分局搜索扣押筆錄
    、扣押物品目錄表各2份、現場暨扣案物品照片63張、內政
    部警政署刑事警察局111年1月18日刑鑑字第1108007080號鑑
    定書、法務部調查局濫用藥物實驗室111年7月12日調科壹字
    第11123014300號鑑定書在卷可稽，足見被告前開自白與事
    實相符，堪以採信。綜上，本件事證明確，被告犯行堪以認
    定，應予依法論科。
二、論罪科刑：
㈠、被告就犯罪事實一㈠所為，係犯毒品危害防制條例第11條第5
    項之持有第三級毒品純質淨重5公克以上罪；就犯罪事實一㈡
    所為，係犯毒品危害防制條例第11條第2項之持有第二級毒
    品罪，及同條第5項之持有第三級毒品純質淨重5公克以上罪
    。被告就犯罪事實一㈡係以一行為觸犯持有第二級毒品、持
    有第三級毒品純質淨重5公克以上罪，為想像競合犯，應依
    刑法第55條規定，從一重之持有第三級毒品純質淨重5公克
    以上罪處斷。被告所犯上開2罪，犯意各別，行為互殊，應
    予分論併罰。
㈡、爰審酌被告明知第二級、第三級毒品對於人體有莫大之戕害
    ，竟漠視毒品之危害性及法令之禁制，仍持有第二級、第三
    級毒品純質淨重5公克以上，所為均應予非難，惟念其犯後
    坦承犯行，態度尚可，兼衡其犯罪之動機、手段、持有毒品
    之數量，及其素行（有被告前案紀錄表在卷可參）、五專畢
    業之智識程度（見其個人戶籍資料），自陳目前無工作，需
    扶養母親，罹患原發性肝惡性腫瘤之生活情形（見本院簡式
    審判筆錄第5頁及卷附亞東紀念醫院診斷證明書）等一切情
    狀，分別量處如主文所示之刑，並均諭知易科罰金之折算標
    準，暨定其應執行之刑及諭知易科罰金之折算標準。
三、沒收：
㈠、扣案如附表一編號1至3、8、13至15、21至25、28、31、37至
    38、41至42、43(C-21-3)、48至51、55至59、61、63、66至
    67所示之物，均含有第三級毒品成分，為違禁物，均應依刑
    法第38條第1項之規定宣告沒收。至包裝上開含有第三級毒
    品之物之外包裝袋，因其上殘留之毒品難以析離，且無析離
    之實益與必要，應視同毒品併予沒收。
㈡、扣案如附表一編號4(C-12-1至C-12-8、C-12-19、C-12-11)、
    6、18、20、26至27、29至30、32(B-27-3、B-27-4)、40、4
    4(C-22-4)、46至47、52至54所示之物，均含有第二級毒品
    大麻或甲基安非他命成分，為本案查獲被告持有之第二級毒
    品，不問屬於犯人與否，均應依毒品危害防制條例第18條第
    1項前段之規定，沒收銷燬之（其中附表一編號20、26至27
    、29至30、40、52至54之毒品雖亦同時檢出第三級或第四級
    毒品成分，惟因無從與第二級毒品析離，應併認屬遭查獲之
    第二級毒品）。另包裝上開第二級毒品之外包裝袋，因其上
    殘留之毒品難以析離，且無析離之實益與必要，應視同毒品
    併予沒收銷燬。
㈢、至扣案如附表一其餘之物，併與扣案如附表二所示之物，依
    現存卷內事證均無從認定與本案被告持有第二級、第三級毒
    品純質淨重5公克以上之犯行有關，爰均不另為沒收之諭知
    ，附此說明。
據上論斷，應依刑事訴訟法第273條之1第1項、第299條第1 項前
段，判決如主文。
本案經檢察官彭毓婷偵查起訴，由檢察官王佑瑜到庭執行公訴。
中    華    民    國    111   年    11    月    10    日
                  刑事第二十三庭  法  官  朱學瑛
上列正本證明與原本無異。
如不服本判決，應於判決送達後20日內敘明上訴理由，向本院提
出上訴狀(應附繕本)，上訴於臺灣高等法院。其未敘述上訴理由
者，應於上訴期間屆滿後20日內向本院補提理由書「切勿逕送上
級法院」。
                                  書記官  盧姿妤
中    華    民    國    111   年    11    月    10    日
附錄本案論罪科刑法條全文：
毒品危害防制條例第11條
持有第一級毒品者，處 3 年以下有期徒刑、拘役或新臺幣 30
萬元以下罰金。
持有第二級毒品者，處 2 年以下有期徒刑、拘役或新臺幣 20
萬元以下罰金。
持有第一級毒品純質淨重十公克以上者，處 1 年以上 7 年以下
有期徒刑，得併科新臺幣 1 百萬元以下罰金。
持有第二級毒品純質淨重二十公克以上者，處 6 月以上 5 年以
下有期徒刑，得併科新臺幣 70 萬元以下罰金。
持有第三級毒品純質淨重五公克以上者，處 2 年以下有期徒刑
，得併科新臺幣 20 萬元以下罰金。
持有第四級毒品純質淨重五公克以上者，處 1 年以下有期徒刑
，得併科新臺幣 10 萬元以下罰金。
持有專供製造或施用第一級、第二級毒品之器具者，處 1 年以
下有期徒刑、拘役或新臺幣 10 萬元以下罰金。

附表一：
編號 扣押品目錄表上編號 物品名稱 鑑定書上編號 數量 驗前淨重 (單位：公克) 驗餘淨重 (單位：公克) 檢出結果 純質淨重 (單位：公克) 1 A-2 愷他命 A-2-1、A-2-2 2包 0.86 0.79 第三級毒品愷他命 0.68 2 A-3 綠色搖頭丸 A-3 44顆 18.92 18.49 第三級毒品4-甲基甲基卡西酮、甲基-N,N-二甲基卡西酮 9.83 3 A-4 藍色搖頭丸 A-4 20顆 8.61 8.18 第三級毒品4-甲基甲基卡西酮、微量第三級毒品甲基-N,N-二甲基卡西酮 4.64 4 B-1、C-12 大麻 C-12-1至C-12-8、C-12-19、C-12-11 11包 5.96 5.89 第二級毒品大麻 均不詳    C-12-10 1包 0.90 0.75 Salvinorin A (非現行列管之毒品成分)  5 B-2 彩虹菸 B-2 8盒  126.91 126.06 未檢出毒品成 分  6 B-3 安非他命 B-3 1瓶 0.66 0.58 第二級毒品甲基安非他命、安非他命及N,N-二甲基安非他命 0.48 7 B-4 毒品咖啡包 (樣式：黑色Sweet&Gift) B-4-1 B-4-2 2包 7.84 6.32 未檢出毒品成 分  8 B-5 毒品咖啡包(樣式：白色Sweet&Gift) B-5-1 B-5-2 2包 7.9 6.27 微量第三級毒品愷他命 不詳 9 B-6 毒品咖啡包(樣式：紅招財豬) B-6-1、B-6-2、B-6-3 7包 19.74 18.29 微量第四級毒品硝西泮(耐妥眠)、2-胺基-5-硝基二苯酮 不詳 10   B-6-4、B-6-5  8.68 7.24   11   B-6-6  4.93 3.22   12   B-6-7  5.48 3.93   13 B-7 毒品咖啡包(樣式：檸檬鐵觀音) B-7-1、B-7-2 2包 19.56 16.34 第三級毒品4-甲基甲基卡西酮 0.19 14 B-8 毒品咖啡包(樣式：全黑) B-8 1包 6.2 2.35 微量第三級毒品甲苯基乙基胺戊酮及氯乙基卡西酮 不詳 15 B-9 毒品咖啡包殘渣袋 (樣式：藍色CHRISTIAN DIOR) B-9 1包 未秤重量 未秤重量 有第三級毒品4-甲基甲基卡西酮殘留(Mephedrone) 不詳 16 B-10 橘色不明粉末 B-10-1 2包 0.28 0.09 第四級毒品硝西泮(耐妥眠) 均未達0.01    B-10-2  0.49 0.33   17 B-11 綠色不明粉末 B-11 1包 2.64 2.44 未檢出毒品成 分  18 B-12 白色不明粉末 B-12 1包 0.28 0.16 第二級毒品甲氧基甲基安非他命 0.22 19 B-13 白色細晶體 B-13 1袋 37.01 36.86 未檢出毒品成 分  20 B-14 綠色不明藥錠 B-14 1顆 0.61 0.28 微量第二級毒品甲基安非他命、微量第三級毒品硝甲西泮(硝甲氮平) 不詳 21 B-15 已調和咖啡包原料 B-15-1 2罐 301.54 299.63 微量第三級毒品愷他命 不詳    B-15-2  154.92 152.78   22 B-16 白色不明粉末 B-16-1 2瓶 2.05 1.86 第三級毒品硝甲西泮(硝甲氮平)、2-(4-乙基-2,5-二甲氧基苯基)-N-【(羥基苯基)甲基】乙胺 硝甲西泮：0.02 2-(4-乙基-2,5-二甲氧基苯基)-N-【(羥基苯基)甲基】乙胺：0.06    B-16-2  3.08 2.86  硝甲西泮：0.03 2-(4-乙基-2,5-二甲氧基苯基)-N-【(羥基苯基)甲基】乙胺：0.09 23 B-17 毒品咖啡包(樣式：小跳跳糖彩色) B-17-1至B-17-10 28包 13.71 12.69 微量第三級毒品硝甲西泮(硝甲氮平)、愷他命、2-(4-乙基-2,5-二甲氧基苯基)-N-【(羥基苯基)甲基】乙胺、微量第四級毒品硝西泮(耐妥眠) 不詳 24   B-17-11至B-17-13  3.54 2.7 微量第三級毒品硝甲西泮(硝甲氮平)、2-(4-乙基-2,5-二甲氧基苯基)-N-【(羥基苯基)甲基】乙胺、微量第四級毒品硝西泮(耐妥眠)  25   B-17-14至B-17-18  6.96 5.78   26   B-17-19至B-17-22  5.25 4.24 微量第二級毒品甲基安非他命、微量第三級毒品硝甲西泮(硝甲氮平)、愷他命、2-(4-乙基-2,5-二甲氧基苯基)-N-【(羥基苯基)甲基】乙胺、微量第四級毒品硝西泮(耐妥眠)  27   B-17-23、B-17-24  2.61 1.42   28   B-17-25、B-17-26  2.47 1.6 微量第三級毒品硝甲西泮(硝甲氮平)、2-(4-乙基-2,5-二甲氧基苯基)-N-【(羥基苯基)甲基】乙胺、微量第四級毒品硝西泮(耐妥眠)  29   B-17-27  1.31 0.04 微量第二級毒品甲基安非他命、微量第三級毒品硝甲西泮(硝甲氮平)、愷他命、2-(4-乙基-2,5-二甲氧基苯基)-N-【(羥基苯基)甲基】乙胺、微量第四級毒品硝西泮(耐妥眠)  30   B-17-28  1.30 0.09   31 B-26 褐色不明粉末 B-26-1 2包 0.15 0.03 第三級毒品2-氟-去氯愷他命、3,4-亞甲基雙氧苯基乙基胺丁酮、3,4-亞甲基雙氧苯基丁基胺戊酮、甲氧基苯環利定、微量第三級毒品愷他命 3,4-亞甲基雙氧苯基乙基胺丁酮：0.01    B-26-2  1.68 1.52 微量第三級毒品愷他命及2-氟-去氯愷他命 不詳 32 B-27 不明結晶 B-27-1 4包 0.4 0.32 未檢出毒品成分      B-27-2  0.78 0.67      B-27-3、B-27-4  0.10 0.04 第二級毒品甲基安非他命 0.07 33 B-28 米白色粉末 B-28-1 B-28-2 2包 194.50 194.35 未檢出毒品成 分  34 B-29 白色粉末 B-29-1 B-29-2 2包 521.30 520.76 未檢出毒品成 分  35 C-13 毒品咖啡包 (樣式：彩虹惡魔) C-13-1至 C-13-62 62包 288.12 286.82 未檢出毒品成 分  36 C-14 毒品咖啡包 (樣式：彩虹Aape) C-14-1至 C-14-87 87包 517.93 516.83 未檢出毒品成 分  37 C-15 毒品咖啡包(樣式：金色惡魔) C-15-1至C-15-66 67包 199.92 199 第三級毒品甲基-N,N-二甲基卡西酮 5.99 38   C-15-67  10.8 9.78 第三級毒品4-甲基甲基卡西酮 0.10 39 C-16 白色粉末 C-16 1罐 163.74 163.09 未檢出毒品成 分  40 C-17 毒品咖啡包(樣式：白色音符) C-17-1、C-17-2 2包 7.84 6.95 微量第二級毒品甲基安非他命、微量第四級毒品硝西泮(耐妥眠) 不詳 41 C-18 毒品咖啡包(樣式：小金色蝙蝠) C-18-1至C-18-16 16包 35.28 34.16 第三級毒品甲基-N,N-二甲基卡西酮 2.82 42 C-19 毒品咖啡包(樣式：白色紅交叉) C-19-1至C-19-6 6包 43.62 42.09 微量第三級毒品3,4-亞甲基雙氧苯基乙基胺丁酮 不詳 43 C-21 白色不明結晶 C-21-1、C21-2、C-21-4 4包 417.6 416.84 未檢出毒品成分     C-21-3  36.56 36.43 第三級毒品愷他命 29.97 44 C-22 白色粉末 C-22-1至 C-22-3 4包 57.67 57.10 未檢出毒品成分     C-22-4  0.60 0.44 第二級毒品甲基安非他命 0.47 45 C-23 白色細晶體 C-23 1袋 145.93 145.70 未檢出毒品成 分  46 C-24 白色晶體 C-24 1包 2.99 2.93 第二級毒品甲基安非他命 2.33 47 C-25 梅片 C-25 52顆 50.42 49.45 微量第二級毒品甲基安非他命 不詳 48 C-26 白色不明粉末 C-26 1包 20.25 20.07 第三級毒品1-(4-氟苯基)-1H-吲唑-3-羰基纈胺酸甲酯 0.20 49 C-27 白色不明藥錠 C-27 22顆 28.08 26.80 微量第三級毒品愷他命 不詳 50 C-28 黃色圓形藥錠 C-28 47顆 9.86 9.42 微量第三級毒品硝甲西泮(硝甲氮平)、微量第四級毒品硝西泮(耐妥眠)、2-胺基-5-硝基二苯酮 不詳 51 C-29 粉紅色圓形藥錠 C-29 20顆 4.11 3.71 第三級毒品1-(5-氟戊基)-3-(1-四甲基環丙基甲醯)吲哚、3,4-亞甲基雙氧-N-乙基卡西酮、 5-甲氧基-N-甲基-N-異丙基色胺、微量第三級毒品愷他命、苯基乙基胺己酮 1-(5-氟戊基)-3-(1-四甲基環丙基甲醯)吲哚：0.08 3,4-亞甲基雙氧-N-乙基卡西酮：0.41 5-甲氧基-N-甲基-N-異丙基色胺：0.16 52 C-30 綠色橢圓形藥錠 C-30 4顆 2.98 2.23 微量第二級毒品甲基安非他命、微量第三級毒品愷他命、羥基-N,N-二乙基色胺、微量第四級毒品硝西泮(耐妥眠)、麻黃、2-胺基-5-硝基二苯酮 不詳 53 C-31 淺橘色藥錠 C-31 2顆 0.21 0.03 微量第二級毒品甲基安非他命、微量第三級毒品硝甲西泮(硝甲氮平)、愷他命、去氯-N-乙基愷他命、第四級毒品硝西泮(耐妥眠) 硝西泮：未達0.01 其餘不詳 54 C-32 棕色藥錠 C-32 4顆 1.66 0.57 微量第二級毒品甲基安非他命、微量第三級毒品、愷他命、羥基-N,N-二乙基色胺、微量第四級毒品硝西泮(耐妥眠)、麻黃生僉、2-胺基-5-硝基二苯酮 不詳 55 C-33 土黃色不明粉末 C-33-1 4包 0.23 0.08 第三級毒品4-甲基甲基卡西酮、微量第三級毒品愷他命 0.15 56   C-33-2  1.73 1.5 第三級毒品甲基-N,N-二甲基卡西酮、微量第三級毒品愷他命 1.17 57   C-33-3  0.52 0.33  0.40 58   C-33-4  0.73 0.59 第三級毒品4-甲基甲基卡西酮、微量第三級毒品愷他命 0.49 59 C-34 白色不明顆粒 C-34 1包 4.69 4.5 微量第三級毒品愷他命 不詳 60 C-35 米白色粉末 C-35 1包 4.15 3.91 未檢出毒品成 分  61 C-36 白色不明粉末 C-36 1包 2.79 2.54 第三級毒品3,4-亞甲基雙氧苯基乙基胺丁酮、微量第三級毒品愷他命 2.09 62 C-37 橘色不明粉末 C-37 1包 1.72 1.43 第四級毒品硝西泮(耐妥眠) 0.03 63 C-38 土黃色不明粉末 C-38 1包 0.27 0.13 第三級毒品甲基-N,N-二甲基卡西酮、微量第三級毒品愷他命 0.17 64 C-39 橘色藥錠 C-39 7顆 1.35 0.95 第四級毒品硝西泮(耐妥眠) 0.04 65 C-40 黃色粉末 C-40 1袋 1608.90 1606.71 未檢出毒品成 分  66 C-41 已調和咖啡包原料 C-41 1袋 422.19 420.64 微量第三級毒品愷他命 不詳 67 C-42 已調和咖啡包原料 C-42 1袋 619.71 618.28 微量第三級毒品愷他命 不詳 68 D-3 白色粉末 D-3 1包 53.19 52.92 未檢出毒品成分  

附表二：
編號 扣押品目錄表上編號 物品名稱  數量 1 A-1 現金(新臺幣) 23,200元 2 B-18 安非他命吸食器 1組 3 B-19 果汁粉殘渣袋 1個 4 B-20 毒品咖啡包空袋 (樣式：金色小惡魔) 2個 5 B-21 毒品咖啡包空袋 (樣式：黑色、白色) 1批 6 B-22 封口機 2臺 7 B-23 真空包裝機 1臺 8 B-24 調合用粉末 14袋 9 B-25 夾鏈袋 1批 10 C-1 自動分裝機(含集料盆) 1臺 11 C-2 自動定量封口機 1臺 12 C-3 研磨機 1臺 13 C-4 研磨機 1臺 14 C-5 電子磅秤 1臺 15 C-6 研磨機 1臺 16 C-7 毒品咖啡包空袋 1批 17 C-8 研磨缽 1組 18 C-9 濾網 2個 19 C-10 愷盤(含刮刀) 1組 20 C-11 安非他命吸食器 1組 21 C-20 夾鏈袋 1批 22 C-43 黑色小米手機(透明殼) 1臺 23 C-44 黑色IPHONE手機(粉紅ADIDAS殼) 1臺 24 C-45 黑色IPHONE手機(透明殼) 1臺 25 C-46 銀色OPPO手機(透明殼) 1臺 26 C-47 白色IPHONE手機(透明殼) 1臺 27 C-48 黑色IPHONE手機(透明LV殼) 1臺 28 C-49 銀色APPLE筆電(型號：A1466) 1臺 29 C-50 銀色APPLE筆電 (型號：A1278) 1臺 30 C-51 銀色APPLE筆電 (含盒，型號：A1466) 1臺 31 D-1 封口機 1臺 32 D-2 調合用果汁粉 1箱(內含12包) 

附表三：
編號 犯罪事實 宣告刑  1 即犯罪事實欄一㈠所示犯行 沈崇立持有第三級毒品純質淨重五公克以上，處有期徒刑參月，如易科罰金，以新臺幣壹仟元折算壹日。扣案如附表一編號1至3所示之物均沒收。  2 即犯罪事實欄一㈡所示犯行 沈崇立持有第三級毒品純質淨重五公克以上，處有期徒刑肆月，如易科罰金，以新臺幣壹仟元折算壹日。 扣案如附表一編號4(C-12-1至C-12-8、C-12-19、C-12-11)、6、18、20、26至27、29至30、32(B-27-3、B-27-4)、40、44(C-22-4)、46至47、52至54所示之物均沒收銷燬。 扣案如附表一編號8、13至15、21至25、28、31、37至38、41至42、43(C-21-3)、48至51、55至59、61、63、66至67所示之物均沒收。